【裁判字號】    98,上易,1869
【裁判日期】    981130
【裁判案由】    偽造文書等
【裁判全文】
臺灣高等法院刑事判決                98年度上易字第1869號
上  訴  人  臺灣板橋地方法院檢察署檢察官
上  訴  人
即  被  告  丙○○
            甲○○
上列上訴人因被告偽造文書等案件，不服臺灣板橋地方法院98年
度易字第612號，中華民國98年5月15日第一審判決（起訴案號：
臺灣板橋地方法院檢察署97年度偵字第15267號、第603號），提
起上訴，本院判決如下：
    主  文
原判決關於丙○○、甲○○共同損害債權部分，均撤銷。
丙○○、甲○○共同債務人於將受強制執行之際，意圖損害債權
人之債權，而處分其財產，丙○○處有期徒刑陸月，甲○○處有
期徒刑伍月，如易科罰金，均以新臺幣壹仟元折算壹日。
其他上訴駁回。
    事  實
一、丙○○與甲○○係夫妻關係。緣丙○○因積欠乙○○債務未
    清償，於民國（下同）96年8月間簽發票號為386403、38640
    4、386405等本票3紙，票面金額合計新臺幣（下同）150 萬
    元（見臺灣板橋地方法院96年票字第10823 號裁定附件），
    予乙○○以供上開債權之擔保，該等票據屆期未經丙○○清
    償，乙○○即持向臺灣板橋地方法院民事簡易庭聲請准許本
    票強制執行之裁定，該院於96年10月3日以96年度票字第108
    23號裁定准許強制執行，該裁定並於同年10月16日送達於丙○○住處，由甲○○收受並轉知丙○○後，於丙○○之財產
    將受強制執行之際，丙○○即與甲○○為避免丙○○所有之
    土地受執行，基於共同意圖損害債權人乙○○上揭債權之犯
    意聯絡，於收受裁定之同日（即96年10月16日），竟委請不
    知情之成年代書蘇明意，簽立夫妻贈與契約，填載土地登記
    申請書，持向臺北縣瑞芳地政事務所，辦理將原登記於丙○○名下坐落臺北縣瑞芳鎮○○○○段0000-0000、0000-0000
    、0000-0000、0000-0000、0000-0000、0000-0000、0000-0
    000、0000-0000、0000-0000地號等9筆土地（下稱本案系爭
    土地），以「贈與」名義移轉登記予甲○○名下，而處分其
    財產。嗣乙○○欲對前開不動產為強制執行時，調閱上開土
    地登記謄本後，始發現上情。
二、案經乙○○訴請臺灣板橋地方法院檢察署檢察官偵查起訴。
    理  由
壹、證據能力部分：
    被告丙○○、甲○○對卷內檢察官所提出用以證明被告有起
    訴書所載犯罪事實之各項證據，均同意於審判程序作為證據
    使用（本院卷第146 頁參照），本院審酌上開被告各自就其
    以外之人於審判外之陳述作成時之情況，並無不能自由陳述
    之情形，亦未見有何違法取證或其他瑕疵，且與待證事實具
    有關聯性，認為以之作為證據應屬適當，自均有證據能力。
    至於本院下列所引用卷內之文書證據之證據能力部分，並無
    證據證明係公務員違背法定程序所取得，且檢察官、被告於
    本院均未主張排除下列文書證據之證據能力，且迄本院言詞
    辯論終結前均未表示異議，本院審酌前揭文書證據並非公務
    員違背法定程序所取得，亦無顯有不可信之情況，依刑事訴
    訟法第158條之4反面解釋及第159條之4之規定，認均有證據
    能力。
貳、被告丙○○、甲○○共同損害債權部分：
一、訊據被告丙○○、甲○○坦承於收受本票裁定之日，即委請
    代書將本案系爭土地，以夫妻贈與名義移轉登記為被告甲○○名下等事實，惟均矢口否認有何損害債權之犯行。被告丙○○辯稱：會將本案系爭土地贈與被告甲○○，係因之前欠
    被告甲○○一筆錢，贈與之意思係在本票裁定作成前，所謂
    將受強制執行之客觀情境尚未發生，且被告丙○○亦不可能
    知悉裁定那一天送到，委請蘇明意代書時，尚未收到裁定，
    裁定是被告甲○○收的，是在裁定收受後，始辦理移轉登記
    ，並無損害債權故意云云；被告甲○○辯稱：當天早上委請
    蘇明意代書時，尚未收到裁定，辦理贈與土地移轉登記時，
    不知有本票裁定之事，且收到裁定後沒有馬上拆開，不知其
    內容，跟被告丙○○結婚時，被告丙○○要做房地產，向伊
    借款90萬元，這些年因為工作繁忙所以一直沒有處理這筆借
    款，遲至20多年後才處理，且結婚後的生活開銷都是伊在處
    理，所以被告丙○○將土地贈與給伊是應該的，並無損害債
    權之犯行云云。經查：
  (一)被告丙○○為清償債務，簽發上揭3 紙本票予告訴人，告訴
    人屆期未獲清償後，持該等票據向臺灣板橋地方法院聲請裁
    定強制執行，經該院以96年度票字第10823 號裁定准許為強
    制執行，該裁定已於同年10月16日送達於被告丙○○住處，
    被告2 人於同日委請代書，以夫妻贈與之名義，將原登記在
    被告丙○○名義下之本案系爭土地移轉登記予被告甲○○，
    使臺北縣瑞芳地政事務所該管公務員於同年月25日將上開贈
    與之事項，登載於職務上所掌之土地登記謄本之公文書上等
    事實，業經被告2 人供認不諱，並有證人即代書蘇明意於原
    審法院審理中之證詞可按，復有卷附該院96年度票字第 108
    23號裁定書、贈與契約書、臺北縣瑞芳地政事務所97年4 月
    11日北縣瑞地登字第0970002351號函及所附土地登記申請書
    、建物登記第二類謄本、土地所有權狀、印鑑證明書及土地
    增值稅不課徵證明書等可稽，此部分事實堪以認定。
  (二)被告甲○○雖辯稱於移轉登記本案系爭土地時不知本票裁定
    之事，惟其於原審法院審理時證稱：「（問：你是何時收到
    法院的民事裁定？）96年10月16日。」、「（問：是在收到
    乙○○聲請法院本票裁定准予強制執行之前或之後多久去找
    郭律師的？）收到本票裁定之後，隔2、3天左右才去找郭律
    師的。」、「（問：郭律師如何建議？有無具體建議你要用
    哪些步驟保障你的財產呢？）他有講訴訟程序如何進行，其
    他我沒有印象。」、「（問：找完郭律師之後，後來你與丙○○有採取哪些做法？）聽從郭律師的建議，一路上做下來
    。」、「（問：有無包含瑞芳鎮○○○○段等9 筆土地的過
    戶？）這也是其中之一。」、「（問：這份贈與契約書是你
    們之前寫好，然後拿去代書事務所交給蘇明意代書的嗎？）
    贈與契約書是96年10月16日當天在代書事務所寫得。」等語
    （原審卷第64頁反面至66頁參照），證人蘇明意則證稱：「
    96 年10月16日當天，丙○○及甲○○2人攜帶資料過來我的
    事務所，我說我要做資料，做完資料之後才用印。」等語（
    原審卷第60頁反面、61頁參照），並提出被告2 人於96年10
    月16日簽立贈與契約書1 紙為證。綜上，被告甲○○係於96
    年10月16日收受本票裁定，並於同日簽立贈與契約書，委任
    代書辦理夫妻贈與登記事項足堪認定。據被告甲○○上揭證
    詞，其收受本票裁定後，即去找律師商議，並依律師之建議
    ，採取上揭移轉財產之行為。再者，被告甲○○既證稱【收
    到本票裁定之後】，【才去找郭律師】，本案系爭土地也是
    【聽從郭律師的建議，一路上做下來】的【其中之一】。而
    蘇明意代書已證稱被告2 人是96年10月16日當天，攜帶資料
    至其事務所。可見其找律師商議之時間點，應係在10月16日
    收受本票裁定後之當日，而非收受後的2、3日。另委請蘇明
    意代書之時間點，亦係在收到裁定後，而非在收到裁定前。
    被告2 人既已找律師商議，自無不知本票裁定內容及法律效
    果之理。
  (三)被告2 人就為何於收受上揭本票裁定之同日，隨即委請代書
    為上揭財產之處分行為，被告丙○○於偵查中先辯稱：「我
    太太很辛苦，我要回報他。」（他字卷第69頁參照）云云，
    之後被告2 人在偵查中復分別供稱：「因為剛結婚時，他在
    做房地產，我有拿一筆錢給他，約90萬元，他以這9 筆土地
    做為償還之用。」（被告甲○○）、「我本來有欠我太太錢
    」（被告丙○○），此一辯詞與被告丙○○初次辯稱因被告
    甲○○很辛苦要回報之詞，已不相符。況被告2 人結婚時間
    （即所辯借款之時間）係在72年間，而本件系爭土地移轉登
    記之發生時間則在96年10月間，期間長達24年餘，被告2 人
    就此一債務遲不處理，直到96年10月16日始臨時起意，以移
    轉土地清償，亦無法為合理之說明。
  (四)依上說明，被告2 人於收受本票裁定後，同往律師處詢問，
    並於同日即委請代書移轉登記系爭土地之先後發生順序觀之
    ，本件系爭土地之移轉登記，應係收受本票裁定後所為之脫
    產行為無疑。被告等所辯於事實不符，應係卸責之詞，均不
    足採信，本件事證明確，被告2人之犯行均堪認定。
二、按刑法第356 條損害債權罪之成立，僅須債權人對於債務人
    取得強制執行法第4 條所列執行名義，得以隨時聲請法院強
    制執行者，即屬之；而所謂取得執行名義，不以經判決確定
    者為限，且於他人取得執行名義後，確有毀壞、處分或隱匿
    其財產之行為，即足以成立犯罪；又依強制執行法第30條之
    1準用民事訴訟法第491條第1 項規定，對於裁定之抗告，除
    法律別有規定者外，無停止執行之效力，本票裁定，均別無
    抗告得停止執行之特別規定，故以之為執行名義時，自無庸
    裁定確定；對於許可執行之裁定提出抗告，依強制執行法第
    18條第2 項規定，僅構成裁定停止之事由，抗告人應向抗告
    法院聲請停止執行之裁定，並繳交擔保金後，始得停止執行
    ，亦足徵對於本票裁定之抗告，並不影響其執行力。核被告
    2人所為，均係犯刑法第356條損害債權罪。被告甲○○雖無
    債務人之身分，惟與被告丙○○即債務人，共同實行上揭損
    害債權之犯行，仍應依刑法第31條第1 項前段之規定論以共
    同正犯，並依同項但書規定減輕其刑。被告等利用不知情之
    蘇明意代書向地政事務所辦理夫妻贈與移轉登記而處分系爭
    不動產，為間接正犯。
三、原審判決：
  (一)就被告丙○○、甲○○共同損害債權部分，據以論罪科刑，
    固非無見。惟查，被告2 人之刑度均得易科罰金，而罰金總
    額約21萬元，與被告丙○○欠告訴人上百萬元債務（依臺灣
    板橋地方法院97年度簡上字第197號判決，債務為0000000元
    ）相比，原審量處之刑度偏低，自有未當。被告2 人上訴意
    旨否認此部分犯罪，為無理由。檢察官上訴意旨以被告2 人
    迄未與被害人等達成和解，原審僅分別判處被告2 人有期徒
    刑4月、3月，量刑顯然過輕，與罪刑相當原則有違，其上訴
    為有理由，原判決既有上開可議之處，自應由本院將原判決
    此部分撤銷改判。爰審酌被告甲○○並無前案紀錄（有本院
    被告前案紀錄表在卷可稽），素行尚稱良好，因被告丙○○
    與告訴人間紛爭涉訟，且積欠債務，既經法院裁定，被告 2
    人竟無視司法裁判，意圖脫產，損害告訴人債權之犯罪動機
    、手段、目的，及其2 人犯後均未坦承犯行之態度等一切情
    狀，分別量處如主文第二項所示之刑，並均諭知易科罰金之
    折算標準。
  (二)公訴意旨另略以：被告2 人於收受上揭本票裁定後，被告丙○○將本案系爭土地9 筆以「贈與」之名義移轉登記予被告
    甲○○，足生損害於地政機關對地政管理之正確性及告訴人
    債權之利益，因認被告等另涉犯刑法第214 條之使公務員登
    載不實罪嫌云云。惟犯罪事實應依證據認定之，無證據不得
    認定犯罪事實；不能證明被告犯罪者，應諭知無罪之判決，
    刑事訴訟法第154條第2項及第301條第1項分別定有明文。又
    稱贈與者，謂當事人約定，一方以自己之財產無償給與他方
    ，他方允受之契約，民法第406條定有明文，而刑法第214條
    之使公務員登載不實罪，係以明知為不實之事項，而使公務
    員登載於職務上所掌之公文書，足以生損害於公眾或他人者
    ，為犯罪構成要件。訊據被告2 人均堅詞否認有使公務員登
    載不實之犯行，被告2 人均辯稱：本案系爭土地之移轉，伊
    等均確屬有贈予之意思等語。經查，被告2 人於收受上揭本
    票裁定後，即將原登記被告丙○○名下之本案系爭土地，以
    夫妻贈與之方式移轉登記予被告甲○○，業經證明如上，且
    被告2 人對於確有贈與之合意，並辦理上揭土地之移轉登記
    均不否認，亦經證人蘇明意於原審法院審理中證述明確，是
    該贈與契約之訂定，在無其他證據足以證明係通謀虛偽意思
    表示之情形下，難認無贈與之合意，既然被告等人確有贈與
    之合意，此一贈與契約即非虛偽（雖本院認贈與之目的係為
    損害債權，然此不影響本件贈與契約之成立），是被告2 人
    委請代書持上揭契約文件，至地政事務所辦理移轉登記，此
    一行為即非「不實事項」，其使公務員登載之行為，尚與刑
    法第214條規定之犯罪構成要件不合，被告2人此部分犯罪尚
    屬不能證明。此部分檢察官未附理由上訴，其上訴為無理由
    。因公訴人認被告2 人此部分犯行，與上開有罪部分，有裁
    判上一罪之想像競合犯關係，爰不另為無罪之諭知。
參、被告丙○○損害債權部分：
一、公訴意旨另略以：被告丙○○簽發交付告訴人乙○○之本票
    7紙，總計0000000元，經提示均未獲付款，且知告訴人乙○○向臺灣板橋地方法院聲請對上開本票准許強制執行案件，
    業經該院於96年10月3日、10月19日，以96年度票字第10823
    號、第11686 號民事裁定，得為強制執行在案。詎被告丙○○基於損害告訴人上揭債權之犯意，於96年10月23日，將其
    所有坐落臺北縣板橋市○○段0000-0000地號，面積120平方
    公尺，權利範圍1/5，門牌號碼臺北縣板橋市○○街55巷8號
    之房屋及土地（下稱本案系爭房地）出售予不知情之丁○○
    ，並移轉登記於丁○○之子戊○○名下，雙方約定價金0000
    000元，除由丁○○先行支付0000000元予被告丙○○外，剩
    餘之0000000 元，則用以抵償被告丙○○先前購物之貸款，
    致告訴人無法就上開房地為強制執行受有損害，因認被告丙○○此部分行為另涉犯刑法第356條之損害債權罪云云。
二、按犯罪事實應依證據認定之，無證據不得認定犯罪事實；不
    能證明被告犯罪者，應諭知無罪之判決，刑事訴訟法第 154
    條第2項及第301條第1項分別定有明文。又刑法第356條之損
    害債權罪，係以債務人於將受強制執行之際，意圖損害債權
    人之債權，而毀壞、處分或隱匿其財產者，為其犯罪構成要
    件，若對將受強制執行之際之客觀事實缺乏認識，而無犯罪
    故意，縱行為致生損害債權人之財產或其他利益，亦難律以
    本條之罪。
三、公訴人認被告丙○○涉犯損害債權罪，無非以告訴人之指述
    、臺灣板橋地方法院96年度票字第11686 號裁定及板橋市○○段0000-0000地號土地登記謄本、板橋市○○段00000-000
    建號建物登記謄本、臺北縣板橋地政事務所函、買賣合約書
    影本等為其主要論據。
四、訊據被告丙○○對於已收受上揭本票裁定及將本案系爭房地
    出售予丁○○，並移轉登記於丁○○之子戊○○名下等節均
    不否認，惟堅詞否認有何損害債權之犯行，辯稱：本案系爭
    房地係在收到本票裁定前即已委請仲介出售，在本票裁定收
    受前，即與買主丁○○談定出售事宜，在收受裁定後始完成
    買賣之移轉登記，無意圖損害告訴人之債權等語。
五、經查：被告丙○○於96年9月3日將本案系爭房地委託信義房
    屋己○○出售，並於同年9 月26日與丁○○簽立不動產買賣
    合約書，且於同年10月22日委由代書至臺北縣板橋地政事務
    所辦理移轉登記予戊○○，有臺灣板橋地政事務所97年4 月
    14日北縣板登字第0970005303號函及所附土地登記申請書、
    土地、建築物所有權買賣移轉契約書、印鑑證明書及土地、
    建築物所有權狀、不動產買賣合約書、安信建築經理股份有
    限公司代辦履約保證委任契約書、買賣仲介專任委託書等在
    卷足稽。而被告丙○○與丁○○訂定買賣契約之時間係96年
    9月26日，並由丁○○支付定金225000元、簽約用印款77500
    0 元等情，亦有卷附不動產買賣合約書、交款紀錄表可稽。
    本件本票裁定，分別經告訴人提出聲請，並經臺灣板橋地方
    法院於96年10月3日、10月19日以96年度票字第10823號、第
    11686 號民事裁定在案，並經被告丙○○分別於10月16日及
    之後收受該裁定，除為被告丙○○所不否認外，亦有該院上
    揭民事裁定附卷可考，則被告丙○○起意處分本件系爭房地
    之時間點，簽定買賣合約書、收取買受人定金及用印款項之
    時間點，均在該院上揭裁定前，被告丙○○雖於收受本票裁
    定後，始完成所有權移轉登記，但被告丙○○就本案系爭房
    地簽約出售時，上揭本票裁定既未裁定，所謂將受強制執行
    之際的客觀情境尚未發生，是被告丙○○做成上揭買賣契約
    時，難認就此已有明知。本案系爭房地雖在本票裁定送達後
    為移轉登記行為，然此僅係被告丙○○依前揭契約之履約行
    為，並無證據足以證明被告丙○○另有意圖損害告訴人債權
    之積極故意，是被告丙○○為上揭處分行為之始，即欠缺將
    受強制執行之際之主觀認識，簽約後所為履約行為，縱已跨
    越本票裁定之後，亦難逕認被告丙○○之履約行為在主觀上
    係為損害告訴人之債權而為。綜上，被告丙○○上揭處分行
    為，即欠缺損害債權之意圖，與刑法第356 條之犯罪構成要
    件尚屬不合。
六、檢察官上訴意旨略以：刑法第356 條毀損債權罪之成立，行
    為人只要出於毀損債權人債權之不法意圖，對其因債務將受
    強制執行有所認識，進而決意毀壞、處分或隱匿財產之主觀
    心態，即屬本罪之構成要件故意，包括直接故意與未必故意
    ，以確保法規範之目的（參臺灣高等法院97年度上易字第24
    09號刑事判決）。本案被告丙○○積欠告訴人款項係從82年
    至95年間累積積欠至今（參板橋地方法院96板簡字第 11325
    號宣示判決筆錄），非一朝一夕，且金額亦非僅如本票上所
    記載之金額，告訴人多次催討款項，均未獲清償，故在96年
    8 月29日，告訴人與被告丙○○談判債務之清償方式及金額
    ，告訴人即要求被告丙○○簽發本票，又被告身為土地代書
    ，熟諳法律程序，對告訴人何以要其簽發本票之目的應知之
    甚詳，對告訴人欲以本票聲請法院強制執行其財產一事應有
    預見，此參被告丙○○旋於4日後之96年9月3 日，委託仲介
    公司出售系爭房屋可知，是被告當時即意圖脫產，毀損債權
    人之債權。被告在同月26日收受本票裁定前即與第三人丁○○簽訂系爭房地買賣契約，亦基於意圖脫產，毀損債權人之
    債權而簽訂。又被告丙○○嗣後為系爭房地移轉登記時，為
    其妻甲○○收到本票裁定（即同年10月16日）多日後，當知
    將受強制執行之狀況，怎可能毫無毀損債權之犯意？縱退一
    步言，被告丙○○若無直接故意，依前揭判決意旨，被告之
    犯意不以明知為必要，未必故意亦包括在內，被告丙○○在
    簽訂買賣契約時，對告訴人欲以本票聲請法院強制執行其財
    產一事應有預見，至少有未必故意。原審遽認被告丙○○未
    「明知」將受強制執行之客觀狀況，係為履行契約而移轉登
    記，似違背事實、經驗法則及論理法則。另原審尚認定被告
    丙○○於96年10月16日偽造贈與契約，移轉登記名下7 筆土
    地予被告甲○○之行為係意圖脫產，毀損債權人之債權，何
    以被告丙○○在7 日後，96年10月23日之移轉登記行為係全
    無意圖毀損債權人債權之故意？原審之認定似有矛盾，亦有
    認定事實之違誤。且買受人戊○○於偵查中屢傳不到，難認
    買賣契約為真實，鉅額買賣款項之交易明細不詳，難認真有
    款項之移轉，況買賣契約成立後至移轉何以需費時1 個月，
    有諸多疑點，難認系爭房屋之買賣契約為真實，並聲請傳喚
    買受人丁○○、登記所有權人戊○○及信義房屋之仲介己○○，以證實系爭房屋之買賣契約是否為真實云云。惟刑法第
    356 條損害債權罪之所謂「將受強制執行之際」，係指債務
    人對債權人所負之債務，經債權人對之【取得強制執行名義
    後】，至強制執行程序尚未終結以前之期間而言。被告丙○○於96年9月3日將本案系爭房地委託信義房屋己○○出售，
    並於同年9 月26日與丁○○簽立不動產買賣合約書，此時告
    訴人乙○○尚未取得對被告丙○○准許強制執行之本票裁定
    （其係於96年10月3日、10月19日，依96年度票字第10823號
    、第11686 號民事裁定，取得執行名義，得為強制執行）。
    且被告處分本案系爭房地，於契約成立時，其處分行為即已
    完成，其後之授受價金或完成登記等行為，僅係處分完成後
    之履行契約行為，自不得擴張解釋，擴及於債權人【取得強
    制執行名義前】，否則將有違罪刑法定原則，任何於取得執
    行名義前之行為均可解釋為損害債權行為。被告丙○○處分
    本案系爭房地行為既係在告訴人取得執行名義前，非於將受
    強制執行之際，即與刑法第356 條之損害債權罪之構成要件
    不符。因此本院認定被告丙○○於96年10月16日以贈與名義
    移轉前開有罪部分之系爭土地予被告甲○○名下，構成刑法
    第356 條之損害債權罪，而被告此部分將本案系爭房地委託
    信義房屋出售與丁○○不構成損害債權罪，兩者不相矛盾。
    而本案系爭房地之買受人為丁○○，其子戊○○僅係登記名
    義人，實際購買人係丁○○，與契約有關之事項檢察官偵訊
    時已傳訊丁○○具結作證（偵卷第71、72頁參照）。因此本
    院審理時雖經傳訊證人丁○○、戊○○、己○○均未到庭，
    惟丁○○前已具結作證，戊○○則僅係買賣之登記名義人，
    該契約事項並非其經手，至證人己○○雖未到庭，惟此部分
    之全部交易資料均附於偵查卷（偵卷第38─59頁、他字卷第
    29─41頁參照），檢察官亦不否認該文書資料之證據能力，
    且此部分既不構成損害債權，其資金流向已無關重要，因此
    公訴人聲請傳喚證人己○○，以證明資金流向亦無必要。上
    開３位證人雖未到庭，但對本案之認定並無影響，故本院認
    無再予傳訊之必要。此外，復查無其他積極證據足資認定被
    告丙○○確有檢察官所指上揭犯行，揆諸前揭說明，基於無
    罪推定原則，既不能證明被告犯罪，自應為其無罪之諭知。
七、原審認被告丙○○此部分之犯罪不能證明，而為無罪之諭知
    ，其認事用法，核無不合，檢察官上訴意旨，仍執陳詞，指
    摘原判決不當，求予撤銷改判，為無理由，應予駁回。
據上論斷，應依刑事訴訟法第368條、第369條第1項前段、第364
條、第299條第1項前段、刑法第31條第1項、第28條、第356條、
第41條第1項前段、刑法施行法第1條之1，判決如主文。
本案經檢察官周誠南到庭執行職務。
中    華    民    國    98    年    11    月    30    日
                  刑事第三庭審判長法  官   陳博志
                                  法  官   陳德民
                                  法  官   劉興浪
以上正本證明與原本無異。
不得上訴。
                                  書記官   顧正榕
中    華    民    國    98    年    11    月    30    日
附錄本案論罪科刑法條全文
刑法第356條：
債務人於將受強制執行之際，意圖損害債權人之債權，而毀壞、
處分或隱匿其財產者，處 2 年以下有期徒刑、拘役或 5 百元以
下罰金。


司法院資訊處製作；財團法人民間司法改革基金會備份。
